臺灣臺中地方法院刑事判決
111年度訴字第286號
公  訴  人  臺灣臺中地方檢察署檢察官
被      告  吳文宗



指定辯護人  本院公設辯護人賴忠杰
上列被告因違反毒品危害防制條例等案件，經檢察官提起公訴（
111年度偵字第2111號、第3597號），本院判決如下：
    主    文
甲○○犯如附表一編號1至20所示之罪，各處如該欄所示之刑及沒
收。應執行有期徒刑玖年拾月。
　  犯罪事實
一、甲○○明知海洛因屬毒品危害防制條例所列管之第一級毒品，
    甲基安非他命為經衛生福利部公告禁止製造、販賣或陳列，
    屬藥事法第22條第1 項第1 款所定之禁藥，均不得持有、轉
    讓、販賣，竟意圖營利，基於販賣第一級毒品海洛因之犯意
    ，以其所有之門號0000000000號行動電話作為聯絡工具，於
    附表一編號1 至20所示之時間、地點，以附表一編號1 至20
    所示之販賣方式，分別販賣第一級毒品海洛因予林岳祥17次
    、廖旭諒3次（其各次販賣海洛因之對象、時間、地點、所
    得及方式分別詳如附表一編號1 至20所示），其中附表一編
    號20部分，同時基於轉讓禁藥之犯意，於同一時間、地點，
    無償轉讓該編號所示數量之甲基安非他命予廖旭諒。
二、嗣經警於民國111年1月6日9時30分許，持本院核發之搜索票
    ，前往甲○○臺中市○○區○○○路000巷00號住處執行搜索，扣得
    甲○○所有，供附表一編號1至20所示之販賣第一級毒品及轉
    讓禁藥聯絡用之附表二編號1所示之行動電話1 支，而循線
    查知上情。
三、案經臺灣臺中地方檢察署檢察官指揮臺中市政府警察局刑事
    警察大隊偵查後起訴。
　　理　　由
一、證據能力之說明：
  ㈠按被告以外之人（包括證人、鑑定人、告訴人、被害人及共
    同被告等）於審判外之陳述雖不符刑事訴訟法第159 條之1 
    至之4 等4 條之規定，然經當事人於審判程序同意作為證據
    ，法院審酌該言詞陳述或書面陳述作成時之情況，認為適當
    者，亦得為證據；當事人、代理人或辯護人於法院調查證據
    時，知有刑事訴訟法第159 條第1 項不得為證據之情形，而
    未於言詞辯論終結前聲明異議者，視為有前項之同意，同法
    第159 條之5 定有明文。立法意旨在於傳聞證據未經當事人
    之反對詰問予以核實，原則上先予排除。惟若當事人已放棄
    反對詰問權，於審判程序中表明同意該等傳聞證據可作為證
    據；或於言詞辯論終結前未聲明異議，基於尊重當事人對傳
    聞證據之處分權，及證據資料愈豐富，愈有助於真實發見之
    理念，且強化言詞辯論主義，使訴訟程序得以順暢進行，上
    開傳聞證據應均具有證據能力，不以未具備刑事訴訟法第15
    9 條之1 至第159 條之4所定情形為限（最高法院104 年度
    第3 次刑事庭會議決議意旨參照）。本案判決以下所引用被
    告甲○○以外之人於審判外之供述證據，被告及其之辯護人於
    本院準備程序時均表示對於證據能力沒有意見，同意有證據
    能力（本院卷第79頁），復未於言詞辯論終結前聲明異議，
    本院審酌上開供述證據資料製作時之情況，無不當取供及證
    明力明顯過低之瑕疵，認以之作為證據應屬適當，揆諸前開
    規定，應認均具證據能力。
  ㈡又傳聞法則乃對於被告以外之人於審判外之言詞或書面陳述
    而為之規範。本案判決以下引用之非供述證據，無刑事訴訟
    法第159 條第1 項規定傳聞法則之適用，經本院於審理時依
    法踐行調查證據程序，與本案待證事實具有自然之關聯性，
    且無證據證明係公務員違法取得之物，依法自得作為證據。
二、認定犯罪事實所憑之證據及理由：
  ㈠上開犯罪事實，業據被告於偵訊、本院準備程序及審理中均
    坦承不諱（見臺灣臺中地方檢察署111年度偵字第2111號卷
    【下稱偵2111卷】第258至262頁、本院卷第78至79頁、第11
    3至114頁），核與證人即購毒者林岳祥、廖旭亮於警詢及偵
    訊中證述之情節（偵2111卷25至30頁、39至42頁、第238至2
    42頁、第250至251頁）相符，並有本院111年度聲搜字第000
    009號搜索票(偵2111卷第49頁)、臺中市政府警察局搜索扣
    押筆錄暨扣押物品目錄表（偵2111卷第51至55頁）、現場蒐
    證照片(偵2111卷第65頁)、毒品交易蒐證照片(偵2111卷第1
    18至142頁、第145至153頁）、指認犯罪嫌疑人紀錄表(偵21
    11卷第33至35頁、第45至47頁)在卷可稽，此外，復有扣案
    之附表二編號1所示之物及照片（偵2111卷第69頁、本院卷
    第63頁）可資佐證。足證被告上開之任意性自白均與事實相
    符，堪以採信。
  ㈡起訴書認被告所為如附表一編號1至17所示販賣第一級毒品海
    洛因予林岳祥之金額為至少新臺幣【下同】3,000元乙節，
    然證人林岳祥於警詢時供述如附表一編號1至17所示之交易
    價格均為3,000至3,500元不等等語（偵2111卷第26至30頁）
    。復於偵訊時證稱：甲○○都算我3,500元，但我錢不夠，甲○
    ○都會算我3,000元等語（偵2111卷第239頁）。被告於警詢
    時供述如附表一編號14部分，與林岳祥交易之金額為3,000
    至3,500元等語（偵2111卷第284頁）。復於偵訊時供稱如附
    表一編號1至17均係向林岳祥收取3,000元等語（他卷第110
    至115頁）。證人林岳祥及被告就如附表一編號1至17所示之
    交易價格前後不盡相符，卷內亦無其他證據資料可供認定其
    等金額，依有利被告之原則，認被告如附表一編號1至17所
    示販賣第一級毒品海洛因之交易價格為3,000元。
  ㈢按販賣毒品者，其主觀上須有營利之意圖，且客觀上有販賣
    之行為，即足構成，至於實際上是否已經獲利，則非所問（
    最高法院93年度台上字第1651號判決意旨參照）。我國查緝
    毒品之施用或販賣一向執法甚嚴，對於販賣毒品者尤科以重
    度刑責，又販賣毒品既係違法行為，當非可公然為之，亦無
    公定價格，且容易分裝並增減分量，而每次買賣之價量，可
    能隨時依雙方關係深淺、資力、需求量及對行情之認知、來
    源是否充裕、查緝是否嚴謹、購買者被查獲時供述購買對象
    之可能風險之評估等情形，而異其標準，非可一概而論，是
    販賣之利得，誠非固定，除非經行為人詳細供出各次所販賣
    之毒品之進價及售價，且數量俱臻明確外，實難查得其交易
    實情，但販賣毒品係重罪，且毒品量微價高，取得不易，若
    非有利可圖，一般人當無甘冒重度刑責而提供毒品給他人之
    可能，是其販入之價格必較售出之價格低廉，而有從中賺取
    買賣差價牟利之意圖及事實，應屬合理之認定，縱使販賣之
    人從價差或量差中牟利方式雖異，其意圖營利之非法販賣行
    為仍屬同一。被告與上開購毒者均非屬至親，又屬有償行為
    ，參以被告於本院準備程序時供稱：本案我販賣毒品，可以
    讓我自己施用毒品的時候，用比較便宜的價格取得等語（本
    院卷第79頁），顯見本案販賣第一級毒品海洛因犯行對被告
    而言，確屬有利可圖，其始願為之，其販賣海洛因犯行，確
    有從中獲利之意圖甚明。
  ㈣綜上所述，本案事證明確，被告上開犯行均堪認定，皆應予
    依法論科。
三、論罪科刑：
  ㈠按甲基安非他命為毒品危害防制條例第2條第2項第2款所列管
    之第二級毒品，不得非法販賣、轉讓、持有，且亦屬藥事法
    所規定之禁藥，而明知為禁藥而轉讓者，藥事法第83條第1
    項定有處罰明文。又毒品危害防制條例與藥事法間，並無必
    然之特別法與普通法關係，除轉讓之第二級毒品達淨重10公
    克以上，即合於「轉讓毒品加重其刑之數量標準」第2條第1
    項第2款規定之加重要件，或轉讓與未成年人，而應依毒品
    危害防制條例第8條第6項或第9條規定（上開條文關於轉讓
    毒品部分，未修正）加重其刑至2分之1之情形者外，其餘轉
    讓甲基安非他命之情形，因藥事法第83條第1項係於93年4月
    21日修正公布，同年月23日施行，為毒品危害防制條例第8
    條第2項（未修正）之後法，且為重法，依「重法優於輕法
    」、「後法優於前法」等法理，自應優先適用藥事法之第83
    條第1項規定處斷（最高法院刑事大法庭109年度台上大字第
    1089號裁定意旨參照）。查被告為如附表一編號20所示販賣
    第一級毒品海洛因時，同時無償轉讓甲基安非他命之數量為
    0.1公克，且轉讓對象廖旭諒係成年人，有廖旭諒之年籍資
    料在卷可稽，揆諸前揭說明，此部分自應以較重之轉讓禁藥
    罪論處。
  ㈡核被告如附表一編號1至19所為，均係犯毒品危害防制條例第
    4條第1項之販賣第一級毒品罪；如附表一編號20所為，係犯
    毒品危害防制條例第4條第1項之販賣第一級毒品罪及藥事法
    第83條第1項之轉讓禁藥罪。
  ㈢被告各次為販賣而持有第一級毒品海洛因之低度行為，應分
    別為其販賣第一級毒品海洛因之高度行為所吸收，皆不另論
    罪。至被告所犯轉讓禁藥罪部分（附表一編號20），因藥事
    法並無處罰持有禁藥明文，即持有禁藥並未構成犯罪，故不
    生持有禁藥之低度行為，應為轉讓禁藥之高度行為所吸收而
    不另論罪之吸收關係問題（最高法院98年度台上字第5362號
    刑事判決意旨參照）。
  ㈣被告如附表一編號20所示同時販賣第一級毒品海洛因及轉讓
    禁藥甲基安非他命予廖旭諒，係一行為同時觸犯數罪名，為
    想像競合犯，應依刑法第55條前段規定，從一重之販賣第一
    級毒品罪處斷。
  ㈤被告所犯上開20次販賣第一級毒品罪間，犯意各別，行為互
    殊，應予分論併罰。
  ㈥刑之減輕事由：
　⒈犯毒品危害防制條例第4 條至第8 條之罪於偵查及歷次審判
    中均自白者，減輕其刑，毒品危害防制條例第17條第2 項定
    有明文。查被告於偵查及審判中，均就附表一編號1至20所
    示之販賣第一級毒品犯行自白犯罪，業如前述，均應依毒品
    危害防制條例第17條第2項規定，減輕其刑。
  ⒉毒品危害防制條例第17條第1 項所稱「供出毒品來源，因而
    破獲者」，係指被告供出毒品來源之有關資料，諸如前手之
    姓名、年籍、住居所、或其他足資辨別之特徵等，使調查或
    偵查犯罪之公務員因而對之發動調查或偵查並破獲者而言。
    申言之，被告之「供出毒品來源」，與調查或偵查犯罪之公
    務員對之發動調查或偵查並進而破獲之間，論理上須具有先
    後且相當之因果關係（最高法院98年度台上字第6331號判決
    意旨參照）。查被告固於警詢中供述其毒品來源為綽號「有
    心」之人等語（偵2111 卷第285至286頁），然其未指明「
    有心」之真實姓名、年籍、聯絡方式或其他足資辨別之特徵
    ，且該等資訊並無法提供警方追查幕後毒品來源等情，有臺
    灣臺中地方檢察署111年2月24日中檢謀忠111偵2111字第111
    9020123號函、臺中市政府警察局刑事警察大隊111年3月11
    日中市警刑三字第1110010090號函（本院卷第57頁、第87頁
    ）在卷可稽。是本案尚無因被告供出毒品來源，使調查或偵
    查犯罪之公務員知悉而對之發動調查或偵查，並據以破獲之
    情形，自無依毒品危害防制條例第17條第1 項減輕或免除其
    刑之適用。
　⒊又按行為人轉讓同屬禁藥之第二級毒品甲基安非他命（未達
    法定應加重其刑之一定數量）予成年人（非孕婦），依重法
    優於輕法之原則，擇較重之藥事法第83條第1項轉讓禁藥罪
    論處，如行為人於偵查及歷次審判中均自白，仍應適用毒品
    危害防制條例第17條第2 項規定減輕其刑（最高法院刑事大
    法庭109年度台上大字第4243號刑事裁定意旨參照）。查被
    告就附表一編號20關於轉讓禁藥甲基安非他命之犯行，已分
    別於偵查及本院自白在卷（詳如前述），依上開說明原應減
    輕其刑，然被告如附表一編號20所示之犯行應從一重論處販
    賣第一級毒品罪，就想像競合之輕罪得減刑部分，本院於依
    照刑法第57條量刑時，將併予審酌。
  ⒋刑法第59條規定犯罪之情狀可憫恕者，得酌量減輕其刑，其
    所謂「犯罪之情狀」，與同法第57條規定科刑時應審酌之一
    切情狀，並非有截然不同之領域，於裁判上酌減其刑時，應
    就犯罪一切情狀（包括第57條所列舉之10款事項），予以全
    盤考量，審酌其犯罪有無可憫恕之事由（即有無特殊之原因
    與環境，在客觀上足以引起一般同情，以及宣告法定低度刑
    ，是否猶嫌過重等等），以為判斷。經查：販賣第一級毒品
    罪之法定刑為「死刑或無期徒刑；處無期徒刑者，得併科3
    千萬元以下罰金」，然同為販賣第一級毒品之人，其原因動
    機不一，犯罪情節未必盡同，或有大盤毒梟者，亦有中、小
    盤之分，甚或僅止於吸毒者友儕間為求互通有無之有償轉讓
    者亦有之，其販賣行為所造成危害社會之程度自屬有異，法
    律科處此類犯罪，所設之法定最低本刑卻同為「無期徒刑」
    ，不可謂不重，於此情形，倘依其情狀處以有期徒刑，即足
    以懲儆，並可達防衛社會之目的者，自非不可依客觀之犯行
    與主觀之惡性二者加以考量其情狀，是否有可憫恕之處，適
    用刑法第59條之規定酌量減輕其刑，期使個案裁判之量刑，
    能斟酌至當，符合比例原則。被告如附表一編號1至20所示
    販賣第一級毒品犯行，固係戕害他人身心健康，助長毒品氾
    濫，本不宜輕縱，然被告上開販賣對象僅有證人林岳祥、廖
    旭諒2 人，各次販賣對價亦僅為3,000、1,000元，與大量販
    售、散佈毒品予不特定人之毒販相較，其等犯罪之情節尚非
    至惡，被告因一時貪念，致罹重典，其對社會治安及國民健
    康之危害顯然較小，且刑罰除制裁之功能外，更寓有教育、
    感化之目的，使誤入歧途而有心改善者，能早日復歸社會，
    是依被告上開所犯販賣第一級毒品之情節，縱經前述依毒品
    危害防制條例第17條第2項之規定減輕其刑後，最輕本刑仍
    分別達15年以上有期徒刑（刑法第65條第2項參照），仍屬
    失之過苛而不近情理，不免予人情輕法重之感，且難謂符合
    罪刑相當性及比例原則，更無從與大毒梟之惡行有所區隔，
    是被告犯罪情狀相較於法定之重刑，在客觀上足以引起一般
    人之同情，情節尚堪憫恕，爰均依刑法第59條規定，對被告
    所犯上揭販賣第一級毒品罪，均酌量減輕其刑，並遞減輕之
    。
  ㈦爰審酌被告明知毒品及禁藥不僅殘害施用者自身健康，常見
    因施用毒品而散盡家財、連累家人，或為購買毒品鋌而走險
    、作奸犯科者，更不可勝計，竟為謀個人私利，販賣海洛因
    及轉讓甲基安非他命，助長毒品之流通，危害國民身心健康
    及社會風氣，對於治安亦有負面影響，兼衡其犯罪動機、目
    的、手段、販賣第一級毒品、轉讓禁藥甲基安非他命之次數
    、對象、犯罪所得，坦承全部犯行之態度，且轉讓禁藥罪部
    分，符合前揭自白減刑規定而應依法減輕其刑，被告自述高
    職肄業之智識程度、入所前從事油漆工作、月收入3、4萬元
    、未婚、無子女（本院卷第116頁）等一切情狀，分別量處
    如附表一編號1至20所示之刑，另審酌被告所犯各罪為同類
    型犯罪，犯罪時間相隔不久，依被告反映出之人格特性、犯
    罪情節、侵害法益，及責任非難程度等節，依限制加重原則
    ，定其應執行刑如主文所示。
  ㈧沒收部分：
  ⒈犯罪所用之物
　  扣案如附表二編號1所示之行動電話，為被告所有，且係供
    被告與林岳祥、廖旭諒聯繫附表一編號1至20所示販賣第一
    毒品、轉讓禁藥犯行所用之物，業據被告於本院審理中供陳
    明確（本院卷第112頁），應依毒品危害防制條例第19條第1
    項規定，於其所犯上開罪刑項下宣告沒收。
  ⒉犯罪所得
　  被告就附表一所示販賣第一級毒品各次犯行取得之價金（詳
    附表一編號1至20所示之販毒所得），屬犯罪所得，雖未扣
    案，俱應依刑法第38條之1第1項前段、第3項規定，分別於
    其所犯各罪罪刑項下宣告沒收，於全部或一部不能沒收或不
    宜執行沒收時，追徵其價額。
  ⒊另員警於上揭時地同時查扣之如附表二編號2至5所示之物，
    被告雖供認係其所有，惟否認與本案有關（本院卷第79頁、
    第112至113頁），又查無其他證據證明與本案上揭犯行有關
    ，自無從於本案併為沒收之諭知，附此敘明。
據上論斷，應依刑事訴訟法第299條第1項前段，毒品危害防制條
例第4條第1項、第17條第2項、第19條第1項，藥事法第83條第1
項，刑法第11條、第55條前段、第59條、第51條第5款、第38條
之1第1項前段、第3項規定，判決如主文。
本案經檢察官林芳瑜提起公訴，檢察官乙○○到庭執行職務。
中　　華　　民　　國　 111　　年　　 4　　月　　29　　日
　　　　　　　　　刑事第十六庭　審判長法　官　江彥儀
　　　　　　　　　　　　　　　　　　　法　官　陳怡君
　　　　　　　　　　　　　　　　　　　法　官　吳金玫
以上正本證明與原本無異。
如不服本判決應於收受判決後20日內向本院提出上訴書狀，並應
敘述具體理由；其未敘述上訴理由者，應於上訴期間屆滿後20日
內向本院補提理由書（均須按他造當事人之人數附繕本）「切勿
逕送上級法院」。
                                      書記官  劉桉珍
中　　華　　民　　國　　111 　年　　5 　　月　　2　　 日
附錄論罪科刑法條：
毒品危害防制條例第4條
製造、運輸、販賣第一級毒品者，處死刑或無期徒刑；處無期徒
刑者，得併科新臺幣3千萬元以下罰金。
製造、運輸、販賣第二級毒品者，處無期徒刑或10年以上有期徒
刑，得併科新臺幣1千5百萬元以下罰金。
製造、運輸、販賣第三級毒品者，處7年以上有期徒刑，得併科
新臺幣1千萬元以下罰金。
製造、運輸、販賣第四級毒品者，處5年以上12年以下有期徒刑
，得併科新臺幣5百萬元以下罰金。
製造、運輸、販賣專供製造或施用毒品之器具者，處1年以上7年
以下有期徒刑，得併科新臺幣150萬元以下罰金。
前五項之未遂犯罰之。
藥事法第83條
明知為偽藥或禁藥，而販賣、供應、調劑、運送、寄藏、牙保、
轉讓或意圖販賣而陳列者，處7年以下有期徒刑，得併科新臺幣5
千萬元以下罰金。
犯前項之罪，因而致人於死者，處7年以上有期徒刑，得併科新
臺幣1億元以下罰金；致重傷者，處3年以上12年以下有期徒刑，
得併科新臺幣7千5百萬元以下罰金。
因過失犯第一項之罪者，處2年以下有期徒刑、拘役或科新臺幣5
百萬元以下罰金。第一項之未遂犯罰之。　　　　　　　　　
附表一：
編號 販 賣 對 象 販賣時間 （民國） 販賣地點 販毒種類及所 得（新臺幣） 販賣方式 刑及沒收 1 林岳祥 110年11月24日7時50分許  甲○○臺中市○○區○○○路000巷00號住處房間窗口 海洛因3,000元 甲○○於110 年11月24日7時50分許前某時許，以其所有之如附表二編號1所示之行動電話與林岳祥持用之行動電話相互聯絡交易海洛因之事宜後，甲○○即於左列時間、地點，交付海洛因1 包予林岳祥，並收取價金新臺幣（下同）3,000 元。  甲○○販賣第一級毒品，處有期徒刑柒年玖月。扣案之如附表二編號1所示之物沒收。未扣案之販賣第一級毒品所得新臺幣參仟元沒收，於全部或一部不能沒收或不宜執行沒收時，追徵其價額。 2 林岳祥 110年11月25日16時38分許 甲○○臺中市○○區○○○路000巷00號住處房間窗口 海洛因3,000元 甲○○於110 年11月25日16時38分許前某時許，以其所有之如附表二編號1所示之行動電話與林岳祥持用之行動電話相互聯絡交易海洛因之事宜後，甲○○即於左列時間、地點，交付海洛因1 包予林岳祥，並收取價金3,000 元。  甲○○販賣第一級毒品，處有期徒刑柒年玖月。扣案之如附表二編號1所示之物沒收。未扣案之販賣第一級毒品所得新臺幣參仟元沒收，於全部或一部不能沒收或不宜執行沒收時，追徵其價額。 3 林岳祥 110年11月27日12時55分許 甲○○臺中市○○區○○○路000巷00號住處房間窗口 海洛因3,000元 甲○○於110 年11月27日12時55分許前某時許，以其所有之如附表二編號1所示之行動電話與林岳祥持用之行動電話相互聯絡交易海洛因之事宜後，甲○○即於左列時間、地點，交付海洛因1 包予林岳祥，並收取價金3,000 元。 甲○○販賣第一級毒品，處有期徒刑柒年玖月。扣案之如附表二編號1所示之物沒收。未扣案之販賣第一級毒品所得新臺幣參仟元沒收，於全部或一部不能沒收或不宜執行沒收時，追徵其價額。 4 林岳祥 110年11月28日15時12分許 甲○○臺中市○○區○○○路000巷00號住處房間窗口 海洛因3,000元 甲○○於110 年11月28日15時12分許前某時許，以其所有之如附表二編號1所示之行動電話與林岳祥持用之行動電話相互聯絡交易海洛因之事宜後，甲○○即於左列時間、地點，交付海洛因1 包予林岳祥，並收取價金3,000 元。 甲○○販賣第一級毒品，處有期徒刑柒年玖月。扣案之如附表二編號1所示之物沒收。未扣案之販賣第一級毒品所得新臺幣參仟元沒收，於全部或一部不能沒收或不宜執行沒收時，追徵其價額。 5 林岳祥 110年11月29日8時21分許 甲○○臺中市○○區○○○路000巷00號住處房間窗口 海洛因3,000元 甲○○於110 年11月29日8時21分許前某時許，以其所有之如附表二編號1所示之行動電話與林岳祥持用之行動電話相互聯絡交易海洛因之事宜後，甲○○即於左列時間、地點，交付海洛因1 包予林岳祥，並收取價金3,000 元。 甲○○販賣第一級毒品，處有期徒刑柒年玖月。扣案之如附表二編號1所示之物沒收。未扣案之販賣第一級毒品所得新臺幣參仟元沒收，於全部或一部不能沒收或不宜執行沒收時，追徵其價額。 6 林岳祥 110年11月30日14時49分許 甲○○臺中市○○區○○○路000巷00號住處房間窗口 海洛因3,000元 甲○○於110 年11月30日14時49分許前某時許，以其所有之如附表二編號1所示之行動電話與林岳祥持用之行動電話相互聯絡交易海洛因之事宜後，甲○○即於左列時間、地點，交付海洛因1 包予林岳祥，並收取價金3,000 元。 甲○○販賣第一級毒品，處有期徒刑柒年玖月。扣案之如附表二編號1所示之物沒收。未扣案之販賣第一級毒品所得新臺幣參仟元沒收，於全部或一部不能沒收或不宜執行沒收時，追徵其價額。 7 林岳祥 110年12月1日14時50分許 甲○○臺中市○○區○○○路000巷00號住處房間窗口 海洛因3,000元 甲○○於110 年12月1日14時50分許前某時許，以其所有之如附表二編號1所示之行動電話與林岳祥持用之行動電話相互聯絡交易海洛因之事宜後，甲○○即於左列時間、地點，交付海洛因1 包予林岳祥，並收取價金3,000 元。 甲○○販賣第一級毒品，處有期徒刑柒年玖月。扣案之如附表二編號1所示之物沒收。未扣案之販賣第一級毒品所得新臺幣參仟元沒收，於全部或一部不能沒收或不宜執行沒收時，追徵其價額。 8 林岳祥 110年12月8日9時23分許 甲○○臺中市○○區○○○路000巷00號住處房間窗口 海洛因3,000元 甲○○於110 年12月8日9時23分許前某時許，以其所有之如附表二編號1所示之行動電話與林岳祥持用之行動電話相互聯絡交易海洛因之事宜後，甲○○即於左列時間、地點，交付海洛因1 包予林岳祥，並收取價金3,000 元。 甲○○販賣第一級毒品，處有期徒刑柒年玖月。扣案之如附表二編號1所示之物沒收。未扣案之販賣第一級毒品所得新臺幣參仟元沒收，於全部或一部不能沒收或不宜執行沒收時，追徵其價額。 9 林岳祥 110年12月9日15時5分許 甲○○臺中市○○區○○○路000巷00號住處房間窗口 海洛因3,000元 甲○○於110 年12月9日15時5分許前某時許，以其所有之如附表二編號1所示之行動電話與林岳祥持用之行動電話相互聯絡交易海洛因之事宜後，甲○○即於左列時間、地點，交付海洛因1 包予林岳祥，並收取價金3,000 元。 甲○○販賣第一級毒品，處有期徒刑柒年玖月。扣案之如附表二編號1所示之物沒收。未扣案之販賣第一級毒品所得新臺幣參仟元沒收，於全部或一部不能沒收或不宜執行沒收時，追徵其價額。 10 林岳祥 110年12月12日16時53分許 甲○○臺中市○○區○○○路000巷00號住處房間窗口 海洛因3,000元 甲○○於110 年12月12日16時53分許前某時許，以其所有之如附表二編號1所示之行動電話與林岳祥持用之行動電話相互聯絡交易海洛因之事宜後，甲○○即於左列時間、地點，交付海洛因1 包予林岳祥，並收取價金3,000 元。 甲○○販賣第一級毒品，處有期徒刑柒年玖月。扣案之如附表二編號1所示之物沒收。未扣案之販賣第一級毒品所得新臺幣參仟元沒收，於全部或一部不能沒收或不宜執行沒收時，追徵其價額。 11 林岳祥 110年12月13日11時33分許 甲○○臺中市○○區○○○路000巷00號住處房間窗口 海洛因3,000元 甲○○於110 年12月13日11時33分許前某時許，以其所有之如附表二編號1所示之行動電話與林岳祥持用之行動電話相互聯絡交易海洛因之事宜後，甲○○即於左列時間、地點，交付海洛因1 包予林岳祥，並收取價金3,000 元。 甲○○販賣第一級毒品，處有期徒刑柒年玖月。扣案之如附表二編號1所示之物沒收。未扣案之販賣第一級毒品所得新臺幣參仟元沒收，於全部或一部不能沒收或不宜執行沒收時，追徵其價額。 12 林岳祥 110年12月14日14時12分許 甲○○臺中市○○區○○○路000巷00號住處房間窗口 海洛因3,000元 甲○○於110 年12月14日14時12分許前某時許，以其所有之如附表二編號1所示之行動電話與林岳祥持用之行動電話相互聯絡交易海洛因之事宜後，甲○○即於左列時間、地點，交付海洛因1 包予林岳祥，並收取價金3,000 元。 甲○○販賣第一級毒品，處有期徒刑柒年玖月。扣案之如附表二編號1所示之物沒收。未扣案之販賣第一級毒品所得新臺幣參仟元沒收，於全部或一部不能沒收或不宜執行沒收時，追徵其價額。 13 林岳祥 110年12月15日13時59分許 甲○○臺中市○○區○○○路000巷00號住處房間窗口 海洛因3,000元 甲○○於110 年12月15日13時59分許前某時許，以其所有之如附表二編號1所示之行動電話與林岳祥持用之行動電話相互聯絡交易海洛因之事宜後，甲○○即於左列時間、地點，交付海洛因1 包予林岳祥，並收取價金3,000 元。 甲○○販賣第一級毒品，處有期徒刑柒年玖月。扣案之如附表二編號1所示之物沒收。未扣案之販賣第一級毒品所得新臺幣參仟元沒收，於全部或一部不能沒收或不宜執行沒收時，追徵其價額。 14 林岳祥 110年12月20日9時7分許 甲○○臺中市○○區○○○路000巷00號住處房間窗口 海洛因3,000元 甲○○於110 年12月20日9時7分許前某時許，以其所有之如附表二編號1所示之行動電話與林岳祥持用之行動電話相互聯絡交易海洛因之事宜後，甲○○即於左列時間、地點，交付海洛因1 包予林岳祥，並收取價金3,000 元。 甲○○販賣第一級毒品，處有期徒刑柒年玖月。扣案之如附表二編號1所示之物沒收。未扣案之販賣第一級毒品所得新臺幣參仟元沒收，於全部或一部不能沒收或不宜執行沒收時，追徵其價額。 15 林岳祥 110年12月21日12時35分許 甲○○臺中市○○區○○○路000巷00號住處房間窗口 海洛因3,000元 甲○○於110 年12月21日12時35分許前某時許，以其所有之如附表二編號1所示之行動電話與林岳祥持用之行動電話相互聯絡交易海洛因之事宜後，甲○○即於左列時間、地點，交付海洛因1 包予林岳祥，並收取價金3,000 元。 甲○○販賣第一級毒品，處有期徒刑柒年玖月。扣案之如附表二編號1所示之物沒收。未扣案之販賣第一級毒品所得新臺幣參仟元沒收，於全部或一部不能沒收或不宜執行沒收時，追徵其價額。 16 林岳祥 110年12月25日14時31分許 甲○○臺中市○○區○○○路000巷00號住處房間窗口 海洛因3,000元 甲○○於110 年12月25日14時31分許前某時許，以其所有之如附表二編號1所示之行動電話與林岳祥持用之行動電話相互聯絡交易海洛因之事宜後，甲○○即於左列時間、地點，交付海洛因1 包予林岳祥，並收取價金3,000 元。 甲○○販賣第一級毒品，處有期徒刑柒年玖月。扣案之如附表二編號1所示之物沒收。未扣案之販賣第一級毒品所得新臺幣參仟元沒收，於全部或一部不能沒收或不宜執行沒收時，追徵其價額。 17 林岳祥 110年12月27日15時5分許 甲○○臺中市○○區○○○路000巷00號住處房間窗口 海洛因3,000元 甲○○於110 年12月27日15時5分許前某時許，以其所有之如附表二編號1所示之行動電話與林岳祥持用之行動電話相互聯絡交易海洛因之事宜後，甲○○即於左列時間、地點，交付海洛因1 包予林岳祥，並收取價金3,000 元。 甲○○販賣第一級毒品，處有期徒刑柒年玖月。扣案之如附表二編號1所示之物沒收。未扣案之販賣第一級毒品所得新臺幣參仟元沒收，於全部或一部不能沒收或不宜執行沒收時，追徵其價額。 18 廖旭諒 110年11月25日8時33分許 甲○○臺中市○○區○○○路000巷00號住處房間窗口 海洛因1,000元 廖旭諒於110年11月25日8時33分前某時許，使用通訊軟體LINE傳送貼圖訊息予甲○○持用之附表二編號1所示之行動電話，表示欲前往與之交易海洛因後，甲○○即於左列時、地交付海洛因1 包予廖旭諒，並收取價金1,000 元。 甲○○販賣第一級毒品，處有期徒刑柒年柒月。扣案之如附表二編號1所示之物沒收。未扣案之販賣第一級毒品所得新臺幣壹仟元沒收，於全部或一部不能沒收或不宜執行沒收時，追徵其價額。 19 廖旭諒 110年11月27日8時42分許 甲○○臺中市○○區○○○路000巷00號住處房間窗口 海洛因1,000元 廖旭諒於110年11月27日8時42分前某時許，使用通訊軟體LINE傳送貼圖訊息予甲○○持用之附表二編號1所示之行動電話，表示欲前往與之交易海洛因後，甲○○即於左列時、地交付海洛因1 包予廖旭諒，並收取價金1,000 元。 甲○○販賣第一級毒品，處有期徒刑柒年柒月。扣案之如附表二編號1所示之物沒收。未扣案之販賣第一級毒品所得新臺幣壹仟元沒收，於全部或一部不能沒收或不宜執行沒收時，追徵其價額。 20 廖旭諒 110年11月29日8時24分許 甲○○臺中市○○區○○○路000巷00號住處房間窗口 海洛因1,000元 甲基安非他命無償 廖旭諒於110年11月29日8時24分前某時許，使用通訊軟體LINE傳送貼圖訊息予甲○○持用之附表二編號1所示之行動電話，表示欲前往與之交易海洛因後，甲○○即於左列時、地交付海洛因1 包予廖旭諒，並收取價金1,000 元，同時無償轉讓禁藥甲基安非他命約0.1公克予廖旭諒。 甲○○販賣第一級毒品，處有期徒刑柒年柒月。扣案之如附表二編號1所示之物沒收。未扣案之販賣第一級毒品所得新臺幣壹仟元沒收，於全部或一部不能沒收或不宜執行沒收時，追徵其價額。 
附表二：
編號 物品名稱及數量 備註 1 黑色三星廠牌行動電話1支 IMEI：000000000000000號， 含門號0000000000號SIM卡1張 ，供附表一編號1至20所示犯行所用之物。 2 黑色OPPO廠牌行動電話1支 IMEI：000000000000000號， 含門號0000000000號SIM卡1張 無證據證明與本案犯罪有關　 3 安非他命吸食器1組 無證據證明與本案犯罪有關 4 夾鏈袋4包 無證據證明與本案犯罪有關 5 現金新臺幣52萬3,000元 無證據證明與本案犯罪有關